臺灣高等法院臺南分院刑事判決　　 96年度上更(一)字第113號
上　訴　人
即　被　告　甲○○
指定辯護人　本院公設辯護人　乙○○
上　訴　人
即　被　告　丙○○
扶助律師　　蘇文奕　律師
上列上訴人因強盜等案件，不服臺灣臺南地方法院95年度訴字第
650號中華民國95年8月21日第一審判決（起訴案號：臺灣臺南地
方法院檢察署95年度偵字第2353號、2364號、3372號、3735號、
3789號，併辦案號:95 年度偵字第7688號），提起上訴，判決後
，經最高法院發回，本院判決如下：
    主  文
原判決關於甲○○、丙○○加重強盜、加重搶奪暨應執行刑部分
均撤銷。
甲○○連續犯結夥攜帶兇器強盜罪，處有期徒刑拾參年，扣案之
西瓜刀貳把、Ｔ字型扳手貳支、剪刀壹把均沒收。
丙○○連續犯結夥攜帶兇器強盜罪，處有期徒刑拾參年，扣案之
西瓜刀貳把、Ｔ字型扳手貳支、剪刀壹把均沒收。
    事  實
一、甲○○、丙○○與盧承祖（已判刑確定）三人合組犯罪集團
    ，意圖為渠等自己不法所有，基於共同之犯意聯絡，計畫先
    竊取他人車輛車牌，懸掛於渠等所駕駛車輛，再為下述強盜
    、搶奪犯行，藉以規避警方查緝，三人先在台中鴻賓飯店租
    屋供作渠等藏身處所，以規避地緣關係，而為下列行為：
（一）三人意圖為渠等自己不法所有，基於共同加重竊盜之概括
      犯意聯絡，由甲○○提供其所有車號Y8－7222號自小客車
      乙輛供丙○○駕駛，並搭載盧承祖、甲○○二人，由前開
      租屋處沿中山高速公路南下，三人結夥，於如附表三所示
      之時、地，由盧承祖下車持足供兇器使用之扳手竊取庚○○、癸○○、申○○、酉○○、壬○○及辰○○等人所有
      之汽車車牌，並將竊得之車牌分別懸掛於甲○○前開車輛
      ，藉此規避警方查緝渠等所為後述之強盜罪、搶奪罪。
（二）三人意圖為渠等自己不法所有，基於共同加重強盜之概括
      犯意連絡，而駕駛前開 自用小客車並懸掛竊得車牌，而於
      如附表一所示時、地，分別尾隨攔下各夜歸女子，三人結
      夥，並由盧承祖、甲○○等一人或二人下車，其餘人員在
      車上把風及接應，而由下車之人持客觀上足供兇器使用之
      西瓜刀等物脅迫前開被害人等方式，致被害人等不能抗拒
      後，即強取如附表一所示之被害人辛○○、卯○○、巳○○、丑○○、戊○○、丁○○、未○○、戌○○、午○○
      、己○○及子○○等人之財物或使之交付，並於各次強盜
      得手後，即將所得財物朋分花用或連同犯案所用之竊得車
      牌棄置於不詳處所，並再駕車返回臺中租屋處，以避追緝
      。
（三）三人意圖為渠等自己不法所有，基於共同加重搶奪之犯意
      聯絡，結夥三人以上，於如附表二所示時、地，由丙○○
      駕駛前開車輛搭載甲○○、盧承祖至寅○○○所經營之雜
      貨店，由丙○○駕車在外接應，並由甲○○、盧承祖下車
      至該店佯裝欲購買香菸，嗣即乘寅○○○轉身而不及注意
      之際，迅速搶奪如附表二所示峰牌香煙一條及現金600 元
      之財物，並於得手後迅速駕車逃逸。
二、嗣於95年1月23日凌晨3時40分許，為警於臺南市○○區○○
    路與府安路口發現盧承祖等人所駕車號Y8－7222號自小客車
    ，車輛特徵與前開被害人等所指特徵相符，遂予攔查，而於
    該車上發現供本件犯罪所用甲○○所有西瓜刀二把及盧承祖
    所有Ｔ字型扳手二支、剪刀一把等物，始循線查獲上情。
五、案經辛○○等人訴由內政部警政署保安警察第二總隊第四大
    隊第二中隊、臺南市警察局第三分局、臺南縣警察局善化分
    局報請臺灣臺南地方法院檢察署檢察官偵查起訴暨嘉義縣警
    察局水上分局報請臺灣嘉義地方法院檢察署檢察官呈請臺灣
    高等法院臺南分院檢察署檢察長令轉臺灣臺南地方法院檢察
    署檢察官移請併辦。
    理  由
一、認定犯罪事實所憑之證據理由
（一）按被告以外之人於審判外之言詞或書面陳述，除法律有規
      定者外，不得作為證據，刑事訴訟法第 159條固定有明文
      。惟被告以外之人於審判外之陳述，雖不符同法第 159條
      之1至之4之規定，而經當事人於審判程序同意作為證據，
      法院審酌該言詞陳述或書面陳述作成時之情況，認為適當
      者，亦得為證據。又當事人、代理人或辯護人於法院調查
      證據時，知有第159條第1項不得為證據之情形，而未於言
      詞辯論終結前聲明異議者，視為有前項之同意，此亦據同
      法第159條之5規定甚明。查被告甲○○、丙○○及各辯護
      人於原審及本院行準備程序時，就檢察官所提出起訴書證
      據清單上所載本件犯罪事實之證據方法，及對附表一、二
      、三所示之被害人及證人於警詢及偵查中之供述，及對下
      述（四）之相關證據，均明確表示無意見及對證據能力不
      爭執（詳原審卷95年6月16日準備程序筆錄及本院96年4月
      30日準備程序筆錄），當事人、辯護人迄本院言詞辯論終
      結前，亦均未就上開證據之證據能力聲明異議，而本院審
      酌上開證據於陳述作成時之情況，核無違法取證及證明力
      明顯過低之瑕疵，亦認為以之作為證據為適當，故依諸上
      開規定，上開審判外之言詞及書面陳述，得為證據。
（二）前揭事實迭據被告丙○○、甲○○及共犯盧承祖三人於偵
      審中坦承不諱，互核相符。
（三）有如附表三所示被害人李金鍾、癸○○、辰○○、申○○
      、酉○○、壬○○，附表二所載之被害人莊吳桃花，暨附
      表一所載之被害人辛○○、卯○○、巳○○、丑○○、戊○○、丁○○、黃潔、戌○○、午○○、己○○、寅○○○、子○○於警詢、檢察官偵查時之指證。
（三）有贓物領據及被告等三人帶同警方人員到現場勘驗指認之
      照片在卷可資為憑。
（四）有西瓜刀二把、Ｔ字型扳手二支、剪刀一把、扣案可考。
二、論罪科刑之理由
（一）新舊法比較
    1.查上訴人即被告甲○○及丙○○等三人行為後，刑法已於
      94年1月7日修正，同年2月2日公布，並於95年7月1日施行
      。按行為後法律有變更者，適用行為時之法律。但行為後
      之法律有利於行為人者，適用最有利於行為人之法律，刑
      法第2條第1項定有明文。刑法第2條第1項之規定乃與刑法
      第1條罪刑法定主義契合，而貫徹法律禁止溯及既往原則
      ，係規範行為後法律變更所生新舊法律比較適用之準據法
      。是刑法第2條本身雖經修正，但刑法第2條既屬適用法律
      之準據法，本身尚無比較新舊法之問題，應一律適用裁判
      時之刑法第2條規定以決定適用之刑罰法律，先予辨明。
    2.本次刑法修正後新舊法之比較，應就罪刑有關之共犯、未
      遂犯、想像競合犯、牽連犯、連續犯、結合犯，以及累犯
      加重、自首減輕暨其他法定加減原因（如身分加減）與加
      減例等一切情形，綜其全部罪刑之結果而為比較，此有最
      高法院95年度第8次刑庭會議決議可資參照。次按，刑法
      第2條第1項規定（按指95年7月1日修正施行前之刑法）：
      「行為後法律有變更者，適用裁判時之法律，但裁判前之
      法律有利於行為人者，適用最有利於行為人之法律」；所
      稱「適用」，係指完整性之適用，與「準用」係依其性質
      而為選擇性之應用者不同，是比較新舊法適用法律時，應
      就罪刑有關之一切情形，比較其全部之結果而為整體之適
      用，不能割裂而分別適用新舊法律，最高法院88年台非字
      第31號判決亦可參照。經查：
      ａ刑法第28條共犯之規定於94年1月7日修正，該條於95年
        7月1日施行前之規定為：「二人以上共同實施犯罪之行
        為者，皆為正犯」，修正施行後之規定則為：「二人以
        上共同實行犯罪之行為者，皆為正犯」，揆諸本條之修
        正理由係為釐清陰謀共同正犯、預備共同正犯、共謀共
        同正犯是否合乎本條規定之正犯要件。然修正理由業已
        明示本條包含共謀共同正犯。則本案被甲○○、丙○○
        與已判刑確定之共同被告盧承祖三人共謀為上開犯行並
        分擔實行上開犯行，即均屬實行犯罪行為之正犯，則適
        用95年7月1日修正施行前之刑法第28條規定論擬，並無
        不利於被告。
      ｂ刑法第56條連續犯之規定業於94年1月7日修正刪除，並
        於95年7月1日施行。是於新法修正施行後，被告之數犯
        罪行為，即須分論併罰。此刪除雖非犯罪構成要件之變
        更，但顯已影響行為人刑罰之法律效果，自屬法律有變
        更，依新法第2條第1項規定，比較新、舊法結果，應適
        用被告之行為時之法律即舊法論以連續犯一罪，較為有
        利。
      ｃ刑法第55條後段之牽連犯規定亦於94年1月7日經刪除，
        並於95年7月1日施行。是於新法修正施行後，被告相牽
        連之數犯罪行為，即須分論併罰。比較新舊法之規定，
        應適用修正前刑法第55條後段之規定，從較重之一罪予
        以論處較有利於被告。
（二）核被告二人於事實一（一）之所為，係犯刑法第321條第1
      項第4款、第3款之結夥三人攜帶凶器加重竊盜罪；於事實
      一（二）之所為，係犯刑法第330條第1項之結夥三人攜帶
      凶器加重強盜罪；事實一（三）之所為，係犯刑法第 326
      條第 1項之加重搶奪罪。被告二人與盧承祖共三人對於前
      開犯行，有犯意聯絡及行為分擔，均為共同正犯。
（三）被告二人多次加重竊盜犯行及加重強盜犯行，均係時間緊
      接、犯罪基本構成要件相同，觸犯同一罪名，依前開說明
      ，爰依刑法第2條第1項前段之規定，適用舊刑法（行為時
      法）第56條之規定，各論以連續加重竊盜罪及連續加重強
      盜罪。所犯連續加重竊盜罪、連續加重強盜罪、加重搶奪
      罪三罪間，又有方法手段之牽連犯關係，爰依舊刑法（行
      為時法）第55條規定，從一重之連續加重強盜罪論處，並
      加重其刑。
（四）又如附表一所載編號十一、附表三編號六之犯罪事實，雖
      未經檢察官起訴，惟既經檢察官移請併辦，本院經核該二
      罪與本案起訴事實有裁判上一罪之連續犯關係，依刑事訴
      訟法第267條之規定為起訴效力所及，本院自得併予審理
      ，併此敘明。
（五）審酌被告二人均正值青壯之年，本可自食其力，卻因缺錢
      花用，犯下前開多起加重竊盜、加重強盜及加重搶奪犯行
      ，被告二人既缺乏尊重他人財產法權之觀念，結夥三人，
      多次持西瓜刀尾隨夜歸婦女強盜財物之暴力手段，嚴重危
      害社會治安，犯罪情節嚴重，惟並未對被害人為傷害身體
      、生命之行為，被告犯後供承全部犯行，態度良好，顯有
      悔意等一切情狀，分別量處如主文所示之刑，以示懲儆。
（六）扣案之西瓜刀二把、Ｔ字型扳手二支、剪刀一把，均為被
      告二人其共犯盧承祖所有，且供犯罪所用，業據其等供承
      在卷，爰均依刑法第38條第1項第2款宣告沒收。
三、撤銷原判決之理由
（一）被告等犯前述搶奪及強盜犯行時均係懸掛其等先前竊取之
      他人車牌，藉以規避警方查緝，渠等所犯連續加重竊盜罪
      、連續加重強盜罪及加重搶奪罪三罪間，有方法手段之牽
      連犯關係，應依修正前刑法第55條規定，從一重之連續加
      重強盜罪論處，並加重其刑，已如前述。原判決認被告二
      人所犯連續加重強盜罪與加重搶奪罪二罪間，應分論併罰
      ，尚有未洽。
（二）附表一編號一之強盜財物現款為一千五百元，業據被害人
      辛○○指述明確（見第3372號偵查卷所附警訊筆錄11頁）
      ，原判決認定為一千元，尚有未洽；附表一編號四被強盜
      有藍色旅行袋一只及咖啡色手提包一只，業據被害人丑○○指述明確（見95年1月19日台南市警察局警詢筆錄2頁）
      ，原判決認定被強盜手提袋一只，亦有未洽；附表一編號
      五被強盜之財物有現金約一萬元及行動電話乙具，現金及
      手機並沒有同置於一只皮包內，業據被害人戊○○指述明
      確（見南市警三偵字第92號卷 24之3頁），原判決認定被
      強盜財物為皮包一只（內有現金約一萬元、行動電話乙具
      ），仍有未洽。
（三）扣案之童軍繩一條是甲○○堂妹所有，口罩一只、手套一
      只、透明膠帶一捲均非供本件犯罪所用之物，此業據被告
      甲○○及共犯盧承祖供承明確（見南市警三偵字第92號卷
      2、7頁），於本案無從宣告沒收，原判決就前述之物，均
      依刑法第38條第項第2款宣告沒收，也有未洽。
四、適用法律
（一）刑事訴訟法第369條第1項前段、第364條、第299條第1項
      前段。
（二）刑法第321條第1項第3、4款、第330條第1項、第326條第
      1項、第38條第1項第2款、第2條第1項前段、修正前刑法
      第28條、第56條、第55條。
本案經檢察官吳忠賢到庭執行職務。
中　　華　　民　　國　　96　　年　　6 　　月　　13　　日
                    刑事第三庭  審判長法  官  陳義仲
                                      法  官  宋明蒼
                                      法  官  蔡勝雄
以上正本證明與原本無異。
如不服本判決，應於收受本判決後十日內向本院提出上訴書狀。
其未敘述上訴理由者並得於提起上訴後十日內向本院補提理由書
狀（均須按他造當事人之人數附繕本）「切勿逕送上級法院」。
　　　　　　　　　　　　　　　　　　　書記官  汪姿秀
中　　華　　民　　國　　96　　年　　6 　　月　　14　　日
附錄本案論罪科刑法條：
中華民國刑法第321條第1項第3、4款
（加重竊盜罪）
犯竊盜罪而有左列情形之一者，處 6 月以上、 5 年以下有期徒
刑：
三  攜帶兇器而犯之者。
四  結夥三人以上而犯之者。
中華民國刑法第330條第1項
（加重強盜罪）
犯強盜罪而有第 321 條第 1 項各款情形之一者，處 7 年以上有
期徒刑。
中華民國刑法第326條第1項
（加重搶奪罪）
犯前條第 1 項之罪，而有第 321 條第 1 項各款情形之一者，處
1 年以上 7 年以下有期徒刑。
附表一：（結夥攜帶兇器強盜部分）
┌─┬────┬────┬─────────┬───┬─────────┐
│編│犯罪時間│犯罪地點│犯罪方式　　　　　│被害人│強盜之財物（新台幣│
│號│　　　　│　　　　│　　　　　　　　　│　　　│）                │
├─┼────┼────┼─────────┼───┼─────────┤
│一│95年1月 │台南科學│丙○○駕車（廠牌：│辛○○│皮包乙只（內有現金│
│　│17日19時│園區南科│三菱，銀色，懸掛不│　　　│一千五百元、家樂福│
│　│50分許　│北路與南│詳車號車牌）載何進│　　　│禮券三千元、新光三│
│　│　　　　│科八路路│展、盧承祖，由盧承│　　　│越禮券一千元、身分│
│　│　　　　│口　　　│祖持刀強盜被害人皮│　　　│證、健保卡、奇美醫│
│　│　　　　│　　　　│包                │　　　│院就醫卡）　　　　│
│  │        │        │　　　　　　　　  │      │　                │
├─┼────┼────┼─────────┼───┼─────────┤
│二│95年1月 │臺南縣善│丙○○駕車（廠牌：│卯○○│皮包乙只（內有現金│
│　│19日凌晨│化鎮溪美│三菱，銀色，懸掛車│　　　│二千五百元、提款卡│
│　│0時35分 │里曾文西│號JD-5858號車牌） │　　　│、身分證）　　　　│
│　│許　　　│加油站前│載甲○○、盧承祖，│　　　│　　　　　　　　　│
│　│　　　　│　　　　│由盧承祖持刀強盜被│　　　│　　　　　　　　　│
│　│　　　　│　　　　│害人皮包　　　　　│　　　│　　　　　　　　　│
├─┼────┼────┼─────────┼───┼─────────┤
│三│95年1月 │臺南市安│丙○○駕車（廠牌：│巳○○│皮包乙只（內有現金│
│　│19日4時 │平區郡平│三菱，銀色，懸掛不│　　　│約八千元、行動電話│
│　│55分許　│路297號 │詳車號車牌）載何進│　　　│乙具、身分證及機車│
│　│　　　　│前　　　│展、盧承祖，由盧承│　　　│駕照、信用卡及金融│
│　│　　　　│　　　　│祖持刀強盜被害人皮│　　　│卡等物）　　　　　│
│　│　　　　│　　　　│包                │　　　│　　　　　　　　　│
│  │        │        │　　　　　　　　  │      │                  │
├─┼────┼────┼─────────┼───┼─────────┤
│四│95年1月 │臺南市安│丙○○駕車（廠牌：│丑○○│藍色旅行袋一只及咖│
│　│19日6時 │南區安中│三菱，銀色，懸掛車│　　　│啡色手提包一只（內│
│　│25分許　│路一段　│號0095 -HJ車牌）載│　　　│有現金約一萬元、健│
│　│　　　　│110號對 │甲○○、盧承祖，由│　　　│保卡、身分證、金融│
│　│　　　　│面　　　│盧承祖持刀強盜被害│　　　│卡、信用卡等物）  │
│　│　　　　│　　　　│人手提包　        │　　　│　                │
│　│　　　　│　　　　│　　　　　　　　　│　　　│　                │
│  │        │        │                  │      │　                │
│  │        │        │                  │      │　　　　　　　　　│
│  │        │        │                  │      │　　　　　　　　　│
│  │        │        │                  │      │　　　　　　　　　│
│  │        │        │                  │      │                  │
│  │        │        │                  │      │                  │
├─┼────┼────┼─────────┼───┼─────────┤
│五│95年1月 │臺南市安│丙○○駕車（廠牌：│戊○○│現金約一萬元、行動│
│　│20日4時 │南區安通│三菱，銀色，懸掛不│　　　│電話乙具          │
│　│許　　　│路四段46│詳車號車牌）載何進│　　　│　                │
│　│　　　　│號前　　│展、盧承祖，由盧承│　　　│　                │
│　│　　　　│　　　　│祖持刀強盜被害人皮│　　　│　                │
│　│　　　　│　　　　│包                │　　　│　                │
│  │        │        │                  │      │                  │
├─┼────┼────┼─────────┼───┼─────────┤
│六│95年1月 │臺南市北│丙○○駕車（廠牌：│余佩瑢│皮包乙只（內有現金│
│　│20日4時 │區文成一│三菱，銀色，懸掛不│　　　│約六千元、行動電話│
│　│30分許　│路279號 │詳車號車牌）載何進│　　　│、健保卡、金融卡、│
│　│　　　　│前　　　│展、盧承祖，由盧承│　　　│信用卡、車號WHY-99│
│　│　　　　│　　　　│祖持刀強盜被害人皮│　　　│2號輕型機車行照、 │
│　│　　　　│　　　　│包                │　　　│二吋照片等物）　　│
│  │        │        │　　　　　　　　  │      │                  │
├─┼────┼────┼─────────┼───┼─────────┤
│七│95年1月 │臺南市安│ 丙○○駕車（廠牌 │黃　潔│皮包乙只（內有現金│
│　│22日3時 │南區郡安│ ：三菱，銀色，懸 │　　　│約三千元、行動電話│
│　│27分許　│路五段15│ 掛車號6372-NP車牌│　　　│、身分證、駕照、行│
│　│　　　　│3巷口　 │ ）載甲○○、盧承 │　　　│照、鑰匙等物）　  │
│　│　　　　│　　　　│ 祖由盧承祖持刀盜 │　　　│　　　　　　　　　│
│　│　　　　│　　　　│ 被害人皮包　　　 │　　　│　　　　　　　　　│
├─┼────┼────┼─────────┼───┼─────────┤
│八│95年1月 │台南市東│丙○○駕車（廠牌：│戌○○│皮包乙只（內有現金│
│　│22日4時 │區裕農三│三菱，銀色，懸掛不│　　　│約七百元、行動電話│
│　│14分許　│街11號前│詳車號車牌）載何進│　　　│、身分證、健保卡、│
│　│　　　　│　　　　│展、盧承祖，由盧承│　　　│THE BODY SHOP集點 │
│　│　　　　│　　　　│祖持刀強盜被害人皮│　　　│卡、鑰匙等物）　  │
│　│　　　　│　　　　│包                │　　　│　　　　　　　　　│
│  │        │        │　　　　　　　　  │      │                  │
├─┼────┼────┼─────────┼───┼─────────┤
│九│95年1月 │台南市南│丙○○駕車（廠牌：│午○○│皮包乙只（內有現金│
│　│22日4時 │區○○路│三菱，銀色，懸掛不│　　　│約五百元、行動電話│
│　│30分許　│87號附近│詳車號車牌）載何進│　　　│、駕照、學生證、金│
│　│　　　　│　　　　│展、盧承祖，由盧承│　　　│融卡等物）　　　  │
│　│　　　　│　　　　│祖持刀強盜被害人皮│　　　│　　　　　　　　　│
│　│　　　　│　　　　│包                │　　　│　　　　　　　　　│
│  │        │        │　　　　　　　　  │      │                  │
├─┼────┼────┼─────────┼───┼─────────┤
│十│95年1月 │台南市南│丙○○駕車（廠牌：│己○○│皮包乙只（內有行動│
│　│22日4時 │區○○路│三菱，銀色，懸掛不│　　　│電話乙具、駕照、行│
│　│30分許　│87號附近│詳車號車牌）載何進│　　　│照、學生證等各乙張│
│　│　　　　│　　　　│展、盧承祖，由盧承│　　　│）　              │
│　│　　　　│　　　　│祖持刀強盜被害人皮│　　　│　                │
│　│　　　　│　　　　│包                │　　　│　                │
├─┼────┼────┼─────────┼───┼─────────┤
│  │95年1月 │嘉義縣水│丙○○駕車，懸掛竊│子○○│背包乙個、健保卡、│
│十│20日凌晨│上鄉三和│得之X5-3626號車牌 │      │身分證、駕照、誠泰│
│一│2時10分 │村頂寮路│二面，載盧承祖、何│      │銀行信用卡各乙張、│
│  │許      │145號前 │進展，由盧承祖、何│      │新臺幣三百元等物  │
│  │        │        │進展持刀強盜被害人│      │                  │
│  │        │        │背包              │      │                  │
└─┴────┴────┴─────────┴───┴─────────┘
附表二：（結夥搶奪部分）
┌─┬────┬────┬─────────┬───┬─────────┐
│編│犯罪時間│犯罪地點│犯罪方式　　　　　│被害人│搶奪之財物（新台幣│
│號│　　　　│　　　　│　　　　　　　　　│　　　│）                │
├─┼────┼────┼─────────┼───┼─────────┤
│一│95年1月 │臺南縣七│丙○○駕車（廠牌：│莊吳桃│峰牌香菸一條裝（10│
│　│18日12時│股鄉永吉│三菱，銀色，懸掛不│花　　│包）及現金六百元　│
│　│許　　　│村78號雜│詳車號車牌）載何進│　　　│　　　　　　　　　│
│　│　　　　│貨店　　│展、盧承祖，由何進│　　　│　　　　　　　　　│
│　│　　　　│　　　　│展、盧承祖佯裝欲購│　　　│　　　　　　　　　│
│　│　　　　│　　　　│買峰牌香菸，旋即下│　　　│　　　　　　　　　│
│　│　　　　│　　　　│手搶奪　　　　　　│　　　│　　　　　　　　　│
└─┴────┴────┴─────────┴───┴─────────┘
附表三（結夥攜帶兇器竊盜部分）
┌─┬────┬────┬─────────┬───┬─────────┐
│編│犯罪時間│犯罪地點│犯罪方式　　　　　│被害人│竊得之財物　　　　│
│號│　　　　│　　　　│　　　　　　　　　│　　　│　                │
│  │        │        │                  │      │　　　　　　　　　│
├─┼────┼────┼─────────┼───┼─────────┤
│一│95年1月 │臺南縣西│丙○○駕車（廠牌：│庚○○│車號TZ-6208號車牌 │
│　│17日17時│港鄉西港│三菱，銀色，懸掛不│　　　│兩面　　　　　　　│
│　│許　　　│村文化路│詳車號車牌）載何進│　　　│　　　　　　　　　│
│　│　　　　│69巷6號 │展、盧承祖，由盧承│　　　│　　　　　　　　　│
│　│　　　　│旁　　　│祖下車持扳手竊取車│　　　│　　　　　　　　　│
│  │        │        │牌                │      │                  │
├─┼────┼────┼─────────┼───┼─────────┤
│二│95年1月 │臺南市東│丙○○駕車（廠牌：│癸○○│車號N7-3942號車牌 │
│　│18日某時│區○○路│三菱，銀色，懸掛不│　　　│兩面　　　　　　　│
│　│　　　　│33號　　│詳車號車牌）載何進│　　　│　　　　　　　　　│
│　│　　　　│　　　　│展、盧承祖，由盧承│　　　│　　　　　　　　　│
│　│　　　　│　　　　│祖下車持扳手竊取車│　　　│　　　　　　　　　│
│  │        │        │牌                │      │                  │
├─┼────┼────┼─────────┼───┼─────────┤
│三│95年1月 │臺南縣仁│丙○○駕車（廠牌：│辰○○│車號6372-NP號車牌 │
│　│21日22時│德鄉中正│三菱，銀色，懸掛不│　　　│兩面　　　　　　　│
│　│許　　　│路2段679│詳車號車牌）載何進│　　　│　　　　　　　　　│
│　│　　　　│巷1號前 │展、盧承祖，由盧承│　　　│　　　　　　　　　│
│　│　　　　│　　　　│祖下車持扳手竊取車│　　　│　　　　　　　　　│
│　│　　　　│　　　　│牌                │　　　│　　　　　　　　　│
├─┼────┼────┼─────────┼───┼─────────┤
│四│95年1月 │臺南縣永│黃嘉禛駕車（廠牌：│申○○│車號0095-HJ號車牌 │
│　│18至22日│康市中山│三菱，銀色，懸掛不│　　　│兩面　　　　　　　│
│　│間某時　│南路316 │詳車號車牌）載何進│　　　│　　　　　　　　　│
│　│　　　　│巷6弄3號│展、盧承祖，由盧承│　　　│　　　　　　　　　│
│　│　　　　│前　　　│祖下車持扳手竊取車│　　　│　　　　　　　　　│
│　│　　　　│　　　　│牌                │　　　│　　　　　　　　　│
├─┼────┼────┼─────────┼───┼─────────┤
│五│95年1月 │臺南市東│丙○○駕車（廠牌：│酉○○│車號3423-GK號車牌 │
│　│18日某時│區○○路│三菱，銀色，懸掛不│　　　│兩面　　　　　　　│
│　│　　　　│33號　　│詳車號車牌）載何進│　　　│　　　　　　　　　│
│　│　　　　│　　　　│展、盧承祖，由盧承│　　　│　　　　　　　　　│
│　│　　　　│　　　　│祖下車持扳手竊取車│　　　│　　　　　　　　　│
│  │        │        │牌                │      │                  │
├─┼────┼────┼─────────┼───┼─────────┤
│  │95年1月 │彰化市南│丙○○駕車，載何進│壬○○│車號X5-3626號車牌 │
│六│19日21時│郭路一段│展、盧承祖，由盧承│      │二面              │
│  │起至翌日│三一七巷│祖下車持扳手竊取車│      │                  │
│  │21時某時│口      │牌                │      │                  │
└─┴────┴────┴─────────┴───┴─────────┘
